臺灣臺中地方法院刑事判決
111年度易字第707號
公  訴  人  臺灣臺中地方檢察署檢察官
被      告  陳志維





上列被告因竊盜案件，經檢察官提起公訴（111年度偵字第6425
號、第7544號），本院依簡式審判程序審理，判決如下：  
    主    文
陳志維犯如附表一主文欄所示之罪，共貳罪，各處如附表一主文
欄所示之刑及沒收。應執行有期徒刑柒月，如易科罰金，以新臺
幣壹仟元折算壹日。沒收部分併執行之。
    犯罪事實
一、陳志維意圖為自己不法之所有，基於竊盜之個別犯意，分別
    為以下行為：
㈠、於民國110年10月27日23時許，在臺中市○○區○○路000號旁之
    公用停車格，以萬能鑰匙(未扣案)發動思維環境科技有限公
    司委由員工薛秀芷管理，停放在上址之車牌號碼0000-00號
    自用小客貨車(涉嫌竊取該自用小客貨車部分，由檢察官另
    為不起訴處分)後，駕駛上開自用小客貨車，於同日23時39
    分許，至臺中市北屯區南興路與南興東一街交岔路口由圓創
    建設股份有限公司委由陳秋如管理之工地，開啟工地大門密
    碼鎖後進入該工地內，徒手竊取如附表二編號1至11所示之
    物，得手後即以上開自用小客貨車裝載前開竊得之財物至附
    近某不詳資源回收場旁放置，再將上開自用小客貨車停放回
    原處，即逃離而去。事後將竊得之上開財物出售予該資源回
    收場業者，得款新臺幣（下同）1萬元。嗣陳秋如驚覺遭竊
    ，報警查悉上情。
㈡、騎乘車牌號碼000-0000號普通重型機車，於110年11月30日1
    時6分許，至臺中市○○區○○路0段00000號前之路旁停車格，
    以萬能鑰匙(未扣案)發動陳信助停放在該處之車牌號碼00-0
    000號自用小貨車(涉嫌竊取該自用小客貨車部分，由檢察官
    另案偵辦，非本案審理範圍)後，駕駛上開自用小貨車，於
    同日1時33分許，至臺中市龍井區中沙路南寮巷福建宮旁由
    楊深發管理之工地，開啟工地大門密碼鎖後進入該工地內，
    徒手竊取如附表二編號12所示之物，得手後即以上開自用小
    貨車裝載前開竊得之財物至附近某不詳資源回收場旁放置，
    再將上開自用小貨車停放回原處，即騎乘上開機車逃逸而去
    。事後將竊得之上開螺旋鋼出售予該資源回收場業者，得款
    180元。嗣楊深發驚覺遭竊，報警查悉上情。
二、案經楊深發訴由臺中市政府警察局烏日分局、陳秋如訴由臺
    中市政府警察局第五分局報告臺灣臺中地方檢察署檢察官偵
    查起訴。
    理    由
一、被告陳志維所犯之罪，屬刑事訴訟法第273 條之1 第1 項所
    定死刑、無期徒刑、最輕本刑為3 年以上有期徒刑以外之罪
    ，亦非高等法院管轄之第一審案件，而被告於準備程序進行
    中就被訴事實為有罪之陳述，且經本院告知被告簡式審判程
    序之旨並聽取檢察官、被告之意見後，依前揭規定裁定進行
    簡式審判程序；是本案之證據調查，依同法第273 條之2 規
    定，不受同法第159 條第1 項、第161 條之2 、第161 條之
    3 、第163 條之1 及第164 條至第170 條規定之限制，合先
    敘明。
二、前揭犯罪事實，業據被告於警詢、偵訊、本院準備程序及審
    理時均坦承不諱（見偵7544卷第23至26頁、偵6425卷第23至
    26頁、第51至54頁、本院卷第43頁、第51至52頁），核與證
    人即告訴人楊深發、陳秋如於警詢時（見偵6425卷第19至20
    頁、偵7544卷第27至31頁、第33至35頁）、證人陳信助、薛
    秀芷於警詢時（見偵6425卷第21至22頁、偵7544卷第39至41
    頁、第43至44頁）證述之內容相符，並有員警職務報告（見
    偵6425卷第17頁、偵7544卷第21頁）、監視器翻拍截圖、遭
    竊鋼筋放置工地位置及樣式照片（見偵6425卷第27至33頁、
    偵7544卷第47至49頁）、刑案現場圖（見偵6425卷第35頁）
    、車牌號碼0000-00號之車輛基本資料、車主基本資料及車
    輛異動紀錄之車輛詳細資料報表（見偵7544卷第51頁）、車
    牌號碼0000-00號自小客貨車行車紀錄器翻拍截圖（見偵754
    4卷第53頁）、車牌號碼0000-00號之車行記錄匯出文字資料
    （見偵7544卷第55至59頁）在卷可稽，足認被告上揭任意性
    自白確與事實相符，應堪採信。從而，本案事證明確，被告
    所犯上開犯行，均堪認定，應予依法論科。
三、論罪科刑：
㈠、核被告就犯罪事實一、㈠、㈡所為，均係犯刑法第320條第1項
    之竊盜罪。被告本案所為2次竊盜犯行，犯意個別、行為互
    殊，應分論併罰。　　
㈡、本案不依累犯規定加重其刑：
　　被告前於106年間因肇事逃逸案件，經本院以106年交訴字350
    號判決判處有期徒刑1年2月確定，經入監服刑後，於108年5月
    6日縮短刑期假釋出監付保護管束，於108年8月14日假釋期滿
    未經撤銷，視為執行完畢等情，有臺灣高等法院被告前案紀
    錄表附卷可按。被告固有上開有期徒刑執行完畢等前科紀錄
    之素行，惟公訴意旨並未就被告構成累犯之事實及應加重其
    刑之事項具體指出證明方法，本案自不能逕論以刑法第47條
    第1項所指累犯或依該規定加重其刑，爰僅於本判決後述依
    刑法第57條科刑時一併衡酌被告之前揭素行（最高法院110
    年度台上字第5660號判決意旨參照）。
㈢、爰審酌被告前有多項竊盜等前案紀錄，有上開前案紀錄表附
    卷可參，素行欠佳，猶不思循正當途徑獲取財物，再度為本
    案竊盜犯行，造成告訴人楊深發、陳秋如受有財產損失，危
    害社會治安，所為應予非難；並考量被告犯罪之動機、目的
    、手段、所生危害，暨其坦承犯行，但尚未賠償上開告訴人
    所受之損害之犯後態度，及其於本院審理時自陳之教育程度
    、工作情形、家庭經濟生活狀況等一切情狀（見本院卷第52
    頁），分別量處如附表一所示之刑，並均諭知如易科罰金之
    折算標準。又被告所涉上開各犯行係經宣告多數有期徒刑，
    故應定其應執行之刑；而本院審酌被告所犯上開各罪均係竊
    盜之犯罪類型，其犯罪態樣、手段及所侵害法益相似，犯罪
    時間亦相近等情，以判斷其所受責任非難重複之程度，再斟
    酌被告犯數罪所反應人格特性，暨權衡上開罪名之法律目的
    及相關刑事政策，而為整體評價後，定其應執行之刑如主文
    所示。又本案所定應執行之刑雖已逾6 月，然依刑法第41條
    第8 項規定，仍得易科罰金，爰併諭知易科罰金之折算標準
    如主文所示。
四、沒收：
㈠、被告2次犯行所竊得如附表二所示之物，均屬被告之犯罪所得
    ，且未扣案，亦未發還上開告訴人，應依第38條之1第1項前
    段、第3項規定於被告所犯各次竊盜罪刑項下宣告沒收，並
    於全部或一部不能沒收或不宜執行沒收時，追徵其價額。
㈡、未扣案之萬能鑰匙1把，固係被告所有，且供其為本案竊盜犯
    罪所用之物，但無證據顯示該萬能鑰匙係違禁物，復未扣案
    ，為免將來執行困難，依刑法第38條之2第2項規定，不予宣
    告沒收。
據上論斷，應依刑事訴訟法第273條之1第1項、第299條第1項前
段，刑法第320條第1項、第51條第5款、第41條第1項前段、第8
項、第38條之1第1項前段、第3項，刑法施行法第1條之1第1項，
判決如主文。
本案經檢察官蔣志祥提起公訴，檢察官羅秀蓮到庭執行職務。
中　　華　　民　　國　　111 　年　　6 　　月　　17　　日
                  刑事第三庭  法  官  簡志宇
以上正本證明與原本無異。　　　　　　　　　
如不服本判決應於收受判決後20日內向本院提出上訴書狀，並應
敘述具體理由；其未敘述上訴理由者，應於上訴期間屆滿後20日
內向本院補提理由書（均須按他造當事人之人數附繕本）「切勿
逕送上級法院」。
告訴人或被害人如不服判決，應備理由具狀向檢察官請求上訴，
上訴期間之計算，以檢察官收受判決正本之日起算。　　
                              書記官　林勝彥
中　　華　　民　　國　　111 　年　　6 　　月　　17　　日
　　
附錄本案論罪科刑法條全文：
中華民國刑法第320條
意圖為自己或第三人不法之所有，而竊取他人之動產者，為竊盜
罪，處5年以下有期徒刑、拘役或50萬元以下罰金。
意圖為自己或第三人不法之利益，而竊佔他人之不動產者，依前
項之規定處斷。
前二項之未遂犯罰之。
附表一：
編號 犯罪事實               主    文 1 犯罪事實一㈠ （起訴書犯罪事實一㈡） 陳志維犯竊盜罪，處有期徒刑陸月，如易科罰金，以新臺幣壹仟元折算壹日。未扣案如附表二編號1至11所示之犯罪所得均沒收，於全部或一部不能沒收或不宜執行沒收時，追徵其價額。 2 犯罪事實一㈡ （起訴書犯罪事實一㈠） 陳志維犯竊盜罪，處有期徒刑貳月，如易科罰金，以新臺幣壹仟元折算壹日。未扣案如附表二編號12所示之犯罪所得均沒收，於全部或一部不能沒收或不宜執行沒收時，追徵其價額。 

附表二：
編號 物品名稱 數量 備註 1 50公分建材牙條 80把 被告於犯罪事實一㈠所竊得之物 2 60公分建材牙條 20把  3 70公分建材牙條 23把  4 80公分建材牙條 30把  5 90公分建材牙條 13把  6 100公分建材牙條 4把  7 110公分建材牙條 3把  8 120公分建材牙條 5把  9 130公分建材牙條 2把  10 140公分建材牙條 4把  11 4號鋼筋 341.964公斤  12 螺旋鋼 6捆 被告於犯罪事實一㈡所竊得之物